KEVIN FERNANDO MORALES FIGUEROA

Técnico en Computación e Informática



DATOS PERSONALES

TELÉFONO

ESTADO CIVIL

+51 000000000 SOLTERO

EMAIL

morafi.1999.16@gmail.com

PROYECTOS

GitHub: kefer16

IDIOMAS

Español, Ingles Técnico

COMPETENCIAS

Lenguajes de Programación: C# (cii sharp), Java, JavaScript, PHP y VFP (Visual Fox Pro)

Gestor de Base de Datos: SQL y MySQL

Maquetación y Diseño: HTML, CSS y Sass

Gestor de Versiones: GitHub

PERFIL PROFESIONAL

Profesional con experiencia en desarrollo de software de aplicaciones de escritorio y web, responsable, dinámico, creativo, facilidad de adaptación, empatía con equipo de trabajo, facilidad de resolución de problemas y sobre todo con muchas ganas de aprender.

EXPERIENCIA LABORAL

AUXILIAR DE DESARROLLO - PROGRAMACIÓN - NISIRA SYSTEMS S.A.C.

enero 2022 – septiembre 2022 (Trujillo, Trujillo) Sistema Nisira ERP de Escritorio: creación de formularios y base de datos (VFP y SQL) Creación de API's REST: facturación electrónica -SUNAT (Java Spring y SQL)

SISTEMAS - HUSAT GPS S.A.C.

diciembre 2020 – junio 2021 (Trujillo, Trujillo) Sistema de Escritorio para ventas de GPS y accesorios: creación de formularios, diseño y base de datos (C# y SQL)

SOPORTE TÉCNICO - GRUPO FG

enero 2019 – marzo 2020 (Trujillo, Trujillo) Soporte a equipos de cómputo (Hardware y Software).

FORMACIÓN

SUPERIOR - I.E.S.T.P. "NUEVA ESPERANZA"

mayo 2018 – diciembre 2020 (La Esperanza, Trujillo) Carrera: Computación e Informática

SECUNDARIA - I.E. "VIRGEN DE LA PUERTA"

marzo 2011 – diciembre 2016 (Florencia de Mora, Trujillo)